【裁判字號】    98,上更(一),58
【裁判日期】    980623
【裁判案由】    毒品危害防制條例
【裁判全文】
臺灣高等法院臺南分院刑事判決      98年度上更(一)字第58號
上  訴  人
即  被  告  丙○○
                      ）
                    現羈押於臺灣臺南看守所
選任辯護人  邱創典律師（扶助律師）
上  訴  人
即  被  告  己○○
                    現羈押於臺灣臺南看守所
選任辯護人  楊丕銘律師（扶助律師）
上  訴  人
即  被  告  辛○○
                    現羈押於臺灣臺南看守所
選任辯護人  黃溫信律師（扶助律師）
上  訴  人
即  被  告  戊○○
                    現另案於臺灣臺中女子監獄執行中
選任辯護人  林志雄律師（扶助律師）
上列上訴人因違反毒品危害防制條例案件，不服臺灣嘉義地方法
院九十六年度訴字第四Ｏ三號中華民國九十七年六月十七日第一
審判決（起訴案號：臺灣嘉義地方法院檢察署九十五年度偵字第
五六六二、八一七八號），提起上訴，本院判決後，經最高法院
發回更審，本院判決如下：
    主  文
上訴駁回。
    事  實
一、柯文瑞綽號「全哥」，前因施用毒品案件，經法院裁定送觀
    察、勒戒後，於九十年三月二日因認無繼續施用毒品傾向而
    釋放，並經臺灣彰化地方法院檢察署檢察官以九十年度毒偵
    緝字第九十三號不起訴處分確定；復於九十二年間，因施用
    毒品案件，經法院裁定送觀察、勒戒後，認有繼續施用毒品
    之傾向，再裁定令入戒治處所施以強制戒治，於九十二年五
    月十五日因停止其處分出監，所餘戒治期間付保護管束，於
    九十二年十二月二十九日保護管束期滿未經撤銷，視為強制
    戒治執行完畢，而上開施用毒品案件亦經臺灣嘉義地方法院
    於九十二年四月二十八日，以九十二年度訴字第八十八號判
    決判處應執行有期徒刑十一月確定，再因侵占案件，為臺灣
    嘉義地方法院於九十二年九月十二日，以九十二年度簡字第
    一０三六號判決判處有期徒刑四月確定，與前開毒品案件裁
    定應執行有期徒刑一年三月確定，再因施用毒品案件，經臺
    灣嘉義地方法院於九十四年九月二十二日，以九十三年度訴
    字第一二三號判決判處應執行有期徒刑一年確定，上開各罪
    接續執行，於九十四年九月二十一日縮短刑期假釋出監，交
    付保護管束，九十四年十二月三十日縮刑期滿，假釋未經撤
    銷，所餘未執行之刑以已執行完畢論；丙○○為柯文瑞之妻
    ，其於九十三年間因施用毒品案件，經臺灣嘉義地方法院裁
    定送觀察、勒戒後，因認有繼續施用毒品傾向，再裁定令入
    戒治處所施以強制戒治後，於九十四年一月十二日因停止其
    處分之出監，指揮書執畢日期為九十四年四月十一日，並經
    臺灣嘉義地方法院檢察署檢察官以九十四年度戒毒偵字第九
    號不起訴處分確定；戊○○於九十四年間，因施用毒品案件
    ，經臺灣嘉義地方法院裁定送觀察、勒戒後，於九十四年八
    月三日因認無繼續施用毒品傾向而釋放，並經臺灣嘉義地方
    法院檢察署檢察官以九十四年度毒偵字第六三五號不起訴處
    分確定，詎皆仍不知悔改，為以下犯行：
(一)、柯文瑞（業經本院判決應執行有期徒刑十九年確定）意圖營
    利與丙○○（被訴施用第一級、第二級毒品部分，業經判刑
    確定）基於共同販賣海洛因之概括犯意聯絡，自九十五年五
    月間某日起至同年六月三十日止，由己○○撥打柯文瑞所有
    之00 00000000 號行動電話聯繫，每三、四天左右即販賣半
    錢，價格一萬六千元之海洛因予己○○，己○○前往柯文瑞
    與丙○○住處購買，由柯文瑞或丙○○交付毒品予己○○，
    共計販賣十次海洛因予己○○，總計得款十六萬元。
(二)、柯文瑞意圖牟利，與戊○○（被訴施用第一級毒品部分，業
    經判刑確定）共同基於販賣第一級毒品之犯意聯絡，於九十
    五年七月底之某日，以八千元之價格，販賣四分之一錢之海
    洛因一次予己○○。
(三)、己○○意圖營利，基於販賣第二級毒品之概括犯意，自九十
    五年五月間起至九十五年六月三十日止，由甲○○以公用電
    話或乙○○所有之0000000000號行動電話撥打己○○所使用
    之門號0000000000號行動電話聯繫後，在嘉義市○○路某處
    ，以每次五百元之價格，供施用一次之數量，販賣甲基安非
    他命十次予甲○○。
(四)、己○○另行起意，與辛○○意圖營利，共同基於販賣海洛因
    之犯意聯絡，於九十五年七月九日下午四時五十分許由乙○○以其使用門號0000000000號行動電話撥打己○○所使用之
    門號0000000000號行動電話，聯絡購買海洛因一千元，再由
    辛○○帶往嘉義市○○路交付予乙○○。再於同年七月十七
    日上午十一時許，亦由乙○○以其使用門號0000000000號行
    動電話撥打己○○所使用之門號0000000000號行動電話，聯
    絡購買海洛因一千元，亦由辛○○帶往嘉義市北門口憲兵隊
    附近交付海洛因予乙○○，先後二次，每次得款一千元。
二、嗣於九十五年八月二日十六時四十分許，警方持搜索票在柯
    文瑞與丙○○居住之嘉義市○○街一四０巷十號二樓二搜索
    ，並扣得附表五編號一至三所示柯文瑞所有之海洛因、甲基
    安非他命及附表五其餘供本件犯罪或預備犯罪所用之物；另
    在嘉義市○○街「峇里島大樓地下停車場」內，查獲己○○
    持有含有第三級毒品特拉嗎竇成分之藥丸二十九顆；又於同
    日十二時四十分許，在嘉義市○○街「全家便利商店」前，
    查獲辛○○持有己○○所交而欲販賣如附表七編號一所示海
    洛因，並於其位於嘉義市○○街十三號四樓二住處查獲附表
    七編號二至四所示辛○○所有，供犯罪所用之物，而查悉上
    情。
三、案經海岸巡防總局中部地區巡防局移送臺灣嘉義地方法院檢
    察署檢察官偵查起訴。
    理  由
壹、程序事項
一、按被告以外之人於審判外之言詞或書面陳述，除法律有規定
    者外，不得作為證據；而於偵查中向檢察官所為之陳述，除
    顯有不可信之情況者外，得為證據，刑事訴訟法第一百五十
    九條第一項、第一百五十九條之一第二項分別定有明文，又
    證人，鑑定人依法應具結而未具結，其證言或鑑定意見，不
    得作為證據，此觀同法第一百五十八條之三規定甚明，本案
    證人即被告己○○於偵查中，以被告身分接受檢察官訊問，
    並未以證人身分，自無刑事訴訟法第一百五十八條之三規定
    之適用，且己○○於原審已以證人身分具結作證，其於偵查
    中之以被告身分之供述，對共同被告辛○○及同案被告柯文
    瑞、丙○○、戊○○而言，自得一併參酌，而有證據能力。
    （最高法院九十六年台上字第一六七七、三五二七號判決意
    旨參照）
二、另被告以外之人於檢察事務官、司法警察官或司法警察調查
    中所為之陳述，與審判中不符時，其先前之陳述具有較可信
    之特別情況，且為證明犯罪事實存否所必要者，得為證據，
    刑事訴訟法第一百五十九條之二定有明文。此之「必要性」
    要件，必須該陳述之重要待證事實部分，與審判中之陳述有
    所不符，包括審判中改稱忘記、不知道等雖非完全相異，但
    實質內容已有不符者在內，且該審判外之陳述，必為證明犯
    罪之待證事實存在或不存在所不可或缺，二者兼備，始足當
    之，又所謂「前後陳述不符」之要件，應就前後階段之陳述
    進行整體判斷，決定是否具有實質性差異之陳述。而所謂「
    較可信之特別情況」之情形，應就前後陳述時之外部情況（
    如時間之間隔、有意識迴避、受不當外力干擾、事後串謀、
    自白或立即反應所知、是否有親友在場及筆錄是否清楚明確
    等）進行比較，以資決定何者外部情況具有可信性。若陳述
    係在特別可信之情況下所為，虛偽陳述之危險性不高，雖係
    審判外陳述，或未經被告反對詰問，仍得承認其有證據能力
    ，然並非對其陳述內容之證明力如何加以論斷（最高法院九
    十五年度臺上字第四四一四號判決意旨參照）。又共同被告
    所為不利於己之供述，亦得為證據（參照最高法院七十三年
    度臺上字第五八七四號判例意旨）。本件被告柯文瑞、丙○○、戊○○及其等指定辯護人均爭執證人即同案被告己○○
    、證人癸○○；被告己○○之指定辯護人亦爭執證人即同案
    被告辛○○、甲○○、乙○○；被告辛○○之指定辯護人亦
    爭執證人即同案被告己○○、乙○○於警詢之證述，屬被告
    以外之人於審判外之陳述，不具證據能力，然查：
(一)、證人即同案被告己○○於警詢時供述向同案被告柯文瑞、丙○○、戊○○購買海洛因及甲基安非他命、證人即共同被告
    辛○○證稱己○○指示交付毒品等語，然於原審審理時，己○○、辛○○以證人身分具結證述均翻異前詞，否認有前揭
    情事，顯與警詢之陳述不一致，本院審酌己○○係柯文瑞、
    戊○○之姪女，丙○○則為己○○之嬸嬸，基於此密切之親
    屬關係，且彼此間並無怨隙，已據其等陳述在卷（分詳下述
    ），應更無隨意誣指涉犯販毒重罪之理，另據證人即詢問己○○之警員壬○○於原審審理時到庭證稱：己○○指認柯文
    瑞部分，係根據監聽譯文，詢問是否向柯文瑞購買毒品，又
    當時雖全部被告一起查獲，但隔離詢問，在製作己○○筆錄
    時，並不知道柯文瑞等人筆錄內容等語（見原審卷 (三)第
    十至十二頁），觀之己○○於九十五年八月三日上午九時二
    十二分許在嘉義機動查緝隊辦公室接受詢問，而柯文瑞、丙○○及戊○○分別於同日上午十一時三十五分許、上午八時
    十八分許、上午十時五十四分許接受詢問，即己○○警詢時
    ，柯文瑞尚未製作筆錄，且於接受警察詢問時，並無柯文瑞
    、丙○○、戊○○在場之壓力，況本件係經警持搜索票分別
    查獲後旋即隔離詢問，其外在環境顯係在毫無預期，無事先
    心理準備之情況下接受詢問，先設想構思虛偽證詞或串證之
    可能性較低，另己○○雖辯稱警詢時係警方要其指證柯文瑞
    ，當時頭暈云云（見原審卷 (二)第 八十一頁）。然己○○
    於九十五年八月二日遭查獲後，拒絕於同日二十一時二十分
    接受夜間訊問，而於次日九時二十二分許至十時五十三分始
    經警察訊問，可知被告受訊問時，業經一夜休息，且該次訊
    問時間僅一小時半，可知被告己○○並無受疲勞訊問等情。
    又證人壬○○於原審審理時亦證稱：己○○當時精神狀況很
    好，未見頭暈或毒癮發作，係其指認柯文瑞、丙○○及戊○○，並無拿紙張讓之照唸等情製作完筆錄，亦囑咐己○○看
    清楚再簽名等語（見原審卷 (三)第 十一、十二、十四頁）
    ，又卷內並無證人證言不可信之證據存在，己○○警詢之陳
    述並無不自由陳述之情形，應屬無疑，而其陳稱係依警方指
    示指證柯文瑞等人云云，顯係子虛，要難採信。
(二)、至於辛○○較己○○，早於九十五年八月二日晚上八時四十
    四分許，即在嘉義縣警察局刑警大隊偵二隊接受詢問，無己○○在場之壓力，且突為警查獲，亦較無串證或預先設詞之
    可能，辛○○辯稱警詢係其亂講云云，並無法解釋「亂講」
    之原因及為何指證己○○等節（見原審卷 (三)第 六十頁）
    ，復亦無不自由陳述之情形。
(三)、又甲○○於警詢時證述向己○○購買毒品等語（見嘉義縣警
    察局嘉縣警刑偵二字第095009號卷，下稱警 (二)卷 第十三
    頁），於原審審理時卻翻異前證，具結證述：沒有向己○○
    買過毒品等語（見原審卷 (三)第 十六頁），然於其警詢時
    並無被告己○○在庭之壓力，復與偵查中具結證述情節相當
    ，又於原審審理時亦證稱：警詢與偵查中陳述均實在等語（
    見原審卷 (三)第 十六頁），顯見警詢陳述時之外在環境，
    並無受不當外力干擾或事後串謀之情；至於證人乙○○於警
    詢證述向己○○及辛○○購買毒品等語（見警（二)卷 第七
    頁），然於原審審理時改證稱：不認識己○○，以為辛○○
    即是己○○，係向辛○○購買毒品等語（見原審卷（三）第
    二十六至二十七頁），前後陳述顯未相符，然乙○○係於九
    十五年八月八日下午一時十五分許，在嘉義縣警察局刑事警
    察大隊偵二隊辦公室接受詢問，並無己○○及辛○○在場之
    壓力，且復有通訊監察譯文在卷足佐（見警 (二)卷 第十八
    頁），況對於警詢時經警提示照片指認係向己○○及辛○○
    購買毒品乙節，乙○○於原審審理時證稱：那時不舒服，想
    回去施打毒品，知道罪很重，不能亂講等語（見原審卷 (三
    ) 第三十八頁），益徵其於警詢實應無隨意指證己○○及辛○○販賣毒品重罪等犯行，並無虛構故事或誣陷他人之情狀
    。
(四)、再參之本件被告柯文瑞、丙○○、戊○○對販賣毒品予己○○、辛○○對於共同販賣毒品犯行，均否認犯罪，另在柯文
    瑞、丙○○住處查獲數量不少之毒品，對國民健康、社會治
    安均有潛在之危害，而販賣毒品案件因買賣雙方交易隱密，
    若非透過通訊監察或證人指證，甚難查獲之特性，認己○○
    、辛○○、癸○○、甲○○、乙○○前揭於警詢之證述，顯
    屬證明犯罪事實存否所必要，堪認具備「特信性」及「必要
    性」，依刑事訴訟法第一百五十九條之二規定，自有證據能
    力。
三、九十二年九月一日施行之刑事訴訟法，已酌採英美法系之傳
    聞法則，於第一百五十九條第一項明定被告以外之人，於審
    判外之言詞或書面陳述，除法律有規定者外，不得作為證據
    ，用以保障被告之反對詰問權。而本法所規定傳聞法則之例
    外，其中就被告以外之人於偵查中向檢察官所為之陳述，因
    檢察官代表國家偵查犯罪時，原則上當能遵守法定程序，且
    被告以外之人如有具結能力，仍應依法具結，以擔保其係據
    實陳述，故於第一百五十九條之一第二項明定「除顯有不可
    信之情況者外」，得為證據。證人乙○○、甲○○於檢察官
    訊問時，經具結後在檢察官訊問時之陳述，並無事證認遭受
    強暴、脅迫或其他不當外力干擾，未見有何顯不可信之情況
    ，依上開規定，自有證據能力。
四、按有事實足認被告或犯罪嫌疑人犯有最輕本刑為三年以上有
    期徒刑之罪嫌，並危害國家安全或社會秩序情節重大而有相
    當理由可信其通訊內容與本案有關，且不能或難以其他方法
    蒐集或調查證據者，在偵查中得由檢察官核發通訊監察書，
    九十六年七月十一日修正前通訊保障及監察法第五條第一項
    第一款、第二項定有明文。又通訊監察書應記載下列事項：
    一、案由及涉嫌觸犯之法條。二、監察對象。三、監察通訊
    種類及號碼等足資識別之特徵。四、監察處所。五、監察理
    由。六、監察期間及方法。七、聲請機關。八、執行機關。
    第五條之通訊監察期間，每次不得逾三十日；其有繼續監察
    之必要者，得於期間屆滿前，重新聲請。前項期間屆滿前，
    已無監察之必要者，應即停止監察，同法第十一條、第十二
    條亦定有明文。本案中關於 (0)0000000000 號、00000000
    00號、 (0)0000000000 號、0000000000號、 (0)0000000
    000 號之監聽，係臺灣嘉義地方法院檢察署依法核發監聽票
    ，並以法務部調查局、內政部警政署為執行機關，監察時間
    ，分別自 (一)九 十五年七月十四日上午十時起至同年八月
    十一日上午十時止、 (二)九 十五年七月十一日上午十時起
    至同年八月九日上午十時止、 (三)九 十五年六月十五日上
    午十時起至同年七月十四日上午十時止，監察方法為監聽、
    錄音，有通訊監察書各乙件在卷可憑（附於九十五年度偵字
    第五六六號卷，下稱偵一卷，第三五三至三五四頁、第三七
    五至三七八頁；九十五年偵字第八一七九號卷第五九至六十
    頁），是嘉義縣警察局承辦員警對於被告等人所使用之上開
    門號實施監聽錄音，並未逾越授權實施監察範圍，本件監聽
    符合前開修正前通訊保障及監察法之法定程序，應具有證據
    能力。
五、又被告以外之人於審判外之陳述，雖不符前四條（即刑事訴
    訟法第一百五十九條之一至之四）之規定，而經當事人於審
    判程序同意作為證據，法院審酌該言詞陳述或書面陳述作成
    時之情況，認為適當者，亦得為證據。當事人、代理人或辯
    護人於法院調查證據時，知有第一百五十九條第一項不得為
    證據之情形，而未於言詞辯論終結前聲明異議者，視為有前
    項之同意，此觀刑事訴訟法第一百五十九條之五規定甚明。
    本件被告丙○○、辛○○、己○○、戊○○及其等之指定辯
    護人，對於本件非供述證據之證據能力，均表示同意作為本
    案之證據，且迄於言詞辯論終結前亦未聲明異議。本院審酌
    前揭非供述證據資料作成時之情況，核無違法取證或其他瑕
    疵，認為以之作為證據為適當，自得作為證據。
貳、實體事項
一、關於丙○○與同案判決確定之柯文瑞共連續販賣第一級毒品
    海洛因部分：
(一)、訊據上訴人即被告丙○○雖否認與柯文瑞共同續販賣第一級
    毒品海洛因，辯稱：伊並未與柯文瑞同住，亦未與柯文瑞共
    同續販賣第一級毒品海洛因給己○○，己○○曾向柯文瑞拿
    取第一級毒品海洛因，但係共同購買，並非販賣等語。
(二)、惟查，丙○○係柯文瑞之配偶自九十五年五月間某日起至同
    年六月三十日止，在嘉義市○○街一四Ｏ巷十號二樓之二住
    處，先由己○○撥打柯文瑞所有之0000000000號行動電話聯
    繫後，先後由丙○○或柯文瑞販賣並交付第一級毒品海洛因
    予己○○，每三、四天左右即販賣半錢，價格新台幣一萬六
    千元，共計販賣十次，總計得款十六萬元之事實，業據證人
    己○○於警訊時證稱：「九十五年五月以後向柯文瑞購買海
    洛因每次半錢，價格一萬六千元，我先欠他錢，湊足現款還
    他，目前還欠十幾萬元，我都是打0000000000號電話約定後
    ，再去嘉義市○○街向柯文瑞拿」、「我曾向丙○○買過海
    洛因毒品，曾經拿過半錢的海洛因三次，如果我叔叔 (指柯
    文瑞）不在，我就向她拿毒品，我都是以幫她販賣及運送毒
    品給不特定對象為主」等語（詳警卷一第二八頁、第二九頁
    )。 其中就如何與柯文瑞約定購買毒品海洛因，及被告丙○○如何參與販賣毒品之事，又如何以幫忙柯文瑞運送毒品給
    購買之人換取毒品供己施用等情，核與證人癸○○於警訊供
    稱：「九十四年四月底我與柯文瑞聯繫，以每次二千元至三
    千元不等之代價向他買海洛因」、「九十五月六月中旬，平
    常跟柯文瑞買毒品之人都是以打手機方式，跟柯文瑞聯絡，
    之後就由柯文瑞、丙○○及綽號『黑枝』、『阿明』就輪流
    打電話給我，叫我去嘉義市『雅歌釣蝦場』對面所承租之住
    處向他拿毒品並送貨給不特定對象，並將交易所得全數交給
    柯文瑞」、「今年五月初到六月底，柯文瑞接電話，我負責
    送毒品，每天運送毒品次數不一定，約交二、三萬元回給柯
    文瑞，己○○沒有參與，他太太丙○○有時會拿海洛因請我
    施用，錢都是柯文瑞在收，...... 」 等語相符。 (詳偵一
    卷第六二四頁、第六二五頁、第六三八頁）再查，己○○與
    丙○○並無任何恩怨或債務糾紛，亦據其在原審供明在卷（
    詳原審卷三第一一二頁），應無任意誣陷被告丙○○之必要
    。
(三)、又查，根據對於丙○○與戊○○共同持有之0000000000號行
    動電話實施監聽之通訊監察作業報告表所載：七月二十九
    日至三十日丙○○多次幫柯文瑞接聽該電話。七月三十日
    柯文瑞以該電話撥打丙○○0000000000，要丙○○幫「阿裕
    」裝10個（按係毒品交易數量之暗語）（見偵一卷第三八六
    頁）。七月三十日某男以0000000000撥打該電話，與丙○○聯繫毒品交易事項（見偵一卷第三八七至三九Ｏ頁）阿
    延打電話購買毒品要求隔天匯款，戊○○接聽後，轉給丙○○接聽是否同意（見偵一卷第四Ｏ四頁）。足證被告丙○○
    平時即與柯文瑞共同販賣毒品，益證同案被告己○○於警詢
    中指證於事實一、(一)、所示之時、地曾向被告丙○○及柯文
    瑞購買第一級毒品海洛因為真實可信。至於同案被告己○○
    於原審審理中以證人身分作證改稱伊與柯文瑞共同購買海洛
    因施用，暫時將海洛因寄放在柯文瑞處，一方面可避免施用
    過量，一方面請柯文瑞幫忙鑑定毒品純度，並無向丙○○或
    柯文瑞購買海洛因之情事云云，顯係事後附和柯文瑞之說詞
    所為不實之證述，自不得採為有利於被告丙○○之依據。
(四)、被告丙○○雖辯稱：伊並未與柯文瑞同住，亦未與柯文瑞共
    同續販賣第一級毒品海洛因予己○○，而證人即丙○○之胞
    姊丁○○於本院上訴審亦具結證稱，被告丙○○確未與柯文
    瑞同住云云。惟九十五年八月二日十六時四十分許，警方持
    搜索票在柯文瑞與丙○○居住之嘉義市○○街一四Ｏ巷十號
    二樓之二搜索時，柯文瑞、丙○○均在場，業經柯文瑞、丙○○供認在卷（詳警卷一第四頁、第十七頁），被告丙○○
    於本院上訴審雖又辯稱：當天適學校返校日，伊到學校載小
    孩，因小孩要看其父柯文瑞，故順道載小孩過去，才當場被
    查。惟於警訊卻稱：「我只是去我先生那裡玩，之後我就回
    去了，我先生因為要繳健保及買車，叫我拿錢過去」（詳警
    卷一第二十頁），所述亦不相符，且自卷附通訊監察譯文內
    容觀之，被告確曾與柯文瑞共同接聽電話，並談及買賣毒品
    之暗語，有通訊監察譯文附卷可按 (附於警卷一第五六頁至
    第八十頁)， 是其所辯未與柯文瑞同住，而丁○○亦附和其
    說法，均不足取。此外並有當場扣得如附表五編號一至三所
    示六十五包海洛因、十四包甲基安非他命，而貼有藍、橙、
    綠標貼紙之海洛因則以小包包裝，每包毒品數量均不到一公
    克，無非係分裝而便於販賣，復有電子磅秤及數量頗豐之夾
    鍊袋等物扣案可憑，再己○○與丙○○並無任何恩怨或債務
    糾紛，亦據其等陳述在卷（詳原審卷三第一一二頁），應無
    誣陷之可能。綜上各節，亦堪認被告丙○○對於柯文瑞販賣
    毒品以牟利乙節，確應知情並參與。
(五)、柯文瑞雖證稱：未與丙○○共同販賣第一級毒品海洛因；己○○於原審審理時，翻異前供改稱未曾向丙○○買過第一級
    毒品海洛因。惟柯文瑞與丙○○係夫妻，誼屬至親，且柯文
    瑞於警訊時先供陳：查獲海洛因、甲基安非他命均為伊所有
    ，係供兩、三人施用，才一次大量購買，較為便宜等語（詳
    警卷一第四、五頁），復於偵查中改供述：並未賣毒品予己○○，係己○○寄放等語（詳偵查卷一第二九頁），於原審
    行準備程序時再陳稱：扣案毒品有貼標籤之毒品及工具箱（
    內有甲基安非他命）均係己○○所有等語（詳原審卷一第二
    九七頁）。惟查，己○○於原審審理時證述：本件在柯文瑞
    住處扣得之毒品已無其所有，之前均已拿完等語（詳原審卷
    三第一五Ｏ頁），柯文瑞旋再改供稱：扣案毒品均為其所有
    等語（詳原審卷四第六六頁），辯解反覆不一，已難令人信
    服。再者，海洛因及甲基安非他命係屬違禁物，政府查緝甚
    嚴，對於持有、轉讓、販賣者均科以重刑，柯文瑞及己○○
    均有毒品案件之前案紀錄，對此無從諉以不知，而海洛因及
    甲基安非他命量微價昂，己○○若確將他處購得之毒品放置
    柯文瑞處，再於需要時取回，徒增遭查緝之風險，且若未與
    柯文瑞所有毒品有所區隔，則無異造成混淆，取回毒品時不
    免困擾，又縱為「寄放」，己○○既係取回所有之毒品，何
    需告知柯文瑞重量及價格，均徵「寄放」一節，顯然與常情
    相悖。又己○○對於每次寄放之數量及何時寄放及取回次數
    等重要且基礎等事實，竟答以忘記等語（詳原審卷三第一Ｏ
    七頁）。然以每次拿取之毒品為一錢、一錢半或半錢之重量
    ，價格動輒上萬元，以此鉅額花費購回之毒品，竟如此輕率
    交予柯文瑞，更不合常理，再己○○於原審證稱：「警訊及
    偵查中並無不自由陳述」等語（詳原審卷三第一Ｏ九頁）。
    衡之己○○與柯文瑞、丙○○之親密親屬關係，應無任意攀
    誣該二人涉犯販賣毒品重罪之理，故柯文瑞之證述及己○○
    之事後翻供，均為迴護被告丙○○之詞，均不足取。
(六)、至於柯文瑞與丙○○共同販賣海洛因予己○○之時間，因己○○對於九十五年七月一日後之犯罪時間並未指明，此部分
    應依「罪疑有利於被告」之法則，認係至九十五年六月三十
    日止，且對於販賣所得不法益利部分，亦從有利於被告之認
    定，共計十次，即合計十六萬元。
(七)、綜上所述，被告丙○○與柯文瑞確有共同販賣海洛因予己○○之犯行，所辯顯係卸責之詞，不足採信，應可認定。
二、關於戊○○與柯文瑞共同販賣第一級毒品海洛因部分：
(一)、被告戊○○雖供認曾拿第一級毒品海洛因給己○○，惟辯稱
    ：伊胞兄柯文瑞因腰受傷，交代己○○來時拿藥 (指毒品海
    洛因）給他，且藥是己○○所有，故拿給己○○，但並未收
    錢，並無販賣等語。
(二)、惟查，戊○○於警訊時係供稱：並未販賣毒品予己○○（詳
    警卷一第五三頁），於原審行準備程序時供稱：未曾拿毒品
    予己○○，九十五年七月底在柯文瑞住處遇到己○○一次，
    當時係在樓梯口遇到，己○○有問柯文瑞在不在，告知在樓
    上即離去（詳原審卷一第一二五頁、卷二第四六頁）。然於
    己○○證述係向柯文瑞拿回自己寄放之毒品後，戊○○即翻
    異前詞供稱：確有拿一次海洛因予己○○，當時柯文瑞不舒
    服，叫伊拿給己○○（詳原審卷三第一二四、第一二五頁）
    。顯見被告戊○○係為附和柯文瑞、己○○之說詞，其供述
    前後反覆，均難採信。
(三)、柯文瑞於警訊時供陳：毒品係於九十五年七月底向綽號「阿
    倫」之人購買，安非他命一兩重十萬元，在同年七月間亦購
    買海洛因一兩重二十二萬元（詳警卷一第五頁），並曾出售
    牟利 (柯文瑞販賣毒品部分業經前列確定)。 另同案被告己○○於警詢中亦證稱：向柯文瑞購買海洛因每次半錢，價格
    一萬六千元等語，（見警卷一第三十頁）已如前述。且自卷
    附通訊監察譯文內容觀之，被告戊○○確曾與柯文瑞共同接
    聽電話，並談及買賣毒品之暗語，有通訊監察譯文附卷可按
    （附於警卷一第五六頁至第八十頁)。 堪認己○○於警詢中
    指證曾向被告戊○○購買四分之一錢之海洛因，並非憑空捏
    造。凡此益證被告戊○○確有與柯文瑞共同販賣毒品之情事
    無疑。故被告戊○○辯稱：拿第一級毒品海洛因給己○○，
    並未收錢，並無販賣云云，殊不足取。
(四)、按以非法販賣海洛因等毒品之交易型態，因係一手交錢，一
    手交貨，交易方法簡單，無須使用任何販賣工具，亦鮮有記
    載帳冊之情形，更因交易時間短暫，未必有第三者知悉其情
    事，茍非警方事先獲知情報，甚難於交易現場當場查獲。法
    院固不應僅憑購買者片面之指證，據以認定被告之非法販賣
    毒品之犯行，然購買者之指證在證據法則上既屬人證之一種
    ，與被告之自白不得作為認定事實唯一證據之情形不同，如
    購買者之指證並無矛盾或瑕疵，亦未違背經驗法則與論理法
    則時，自不應僅因無法查得其他直接佐證，即對購買毒品者
    所為對販毒者不利之指證，全然捨棄不採（最高法院九十三
    年度臺上字第五七四二號判決意旨參照），觀諸己○○確於
    上開時、地，向柯文瑞拿取第一級毒品海洛因，為雙方坦承
    在卷，而此拿取毒品，應即己○○於警訊時所證述之向柯文
    瑞購買無誤，而戊○○確曾交付一次海洛因予己○○，從而
    證人己○○於警訊之證述，應可採信。又據己○○於警詢中
    所稱伊向柯文瑞購買海洛因之價格每半錢一萬六千元（見警
    卷一第二八頁），以此價格計算，足認被告戊○○與柯文瑞
    販賣四分之一錢之海洛因予己○○，代價應為八千元無訛，
    附此敘明。
(五)、警方於九十五年七月二十九日至同年八月二日監聽00000000
    00號行動電話（係由丙○○與戊○○共同持有）通訊監察譯
    文顯示，戊○○與柯文瑞持有之00000000 00 號聯絡，內容
    有：八月一日柯文瑞指示戊○○拿一個「四一仔」到佛克
    山莊給「阿華」，「阿華」駕駛「廂型車」（見偵一卷第三
    九七至三九八頁）。八月一日「阿財」說要二張，說要欠
    著，柯文瑞說不要讓他欠，戊○○說他說有跟你們處理。丙○○接過電話也說不要讓「阿財」欠（見偵一卷第三九九頁
    ）。八月二日綽號「奶雞」撥打電話購買毒品，戊○○指
    示阿榮（指蕭宏德）前往交貨（見偵一卷第四ＯＯ至四Ｏ三
    頁）。阿延打電話購買毒品要求隔天匯款，戊○○接聽後
    ，轉給丙○○接聽是否同意（見偵一卷第四Ｏ四頁）。由此
    可知，被告戊○○平時即有與柯文瑞共同販賣海洛因之情事
    ，足以推論同案被告己○○於警詢中供稱於九十五年七月底
    向被告戊○○與柯文瑞購買四分之一錢海洛因等語，應屬真
    正，絕非設詞誣陷甚明。雖上開通訊內容，並無戊○○與己○○通話內容，但此並不影響本院上開認定，併此敘明。
三、關於被告己○○販賣甲基安非他命予甲○○部分：
(一)、被告己○○辯稱：伊不認識甲○○，亦未販賣甲基安非他命
    予甲○○等語。
(二)、惟查，被告己○○確自九十五年五月間起至九十五年六月三
    十日止先後與甲○○以行動電話聯繫後，在嘉義市○○路某
    處，以每次五百元之價格，販賣甲基安非他命十次予甲○○
    等情，業據證人甲○○於警訊供稱：「我於九十五年五月份
    開始以公用電話或以乙○○所有之0000000000號行動電話與
    一不知名女子所使用之0000000000號聯絡，都約在嘉義市○○路，以五百元至一千元不等價格購買」、「不知名女子即
    己○○」（詳警卷二第十三頁、第十四頁）。於偵查中亦具
    結證稱：「安非他命是打0000000000號的電話，向己○○買
    的」 (詳偵卷一第一五七頁)， 又甲○○前因施用毒品案件
    ，經法院裁定觀察、勒戒及強制戒治執行完畢，此有其臺灣
    高等法院被告前案紀錄表在卷可稽（附於原審卷一第九十一
    頁至第九十三頁），甲○○既有施用安非他命之習性，足證
    其有向被告己○○購買毒品之動機。至於證人甲○○於原審
    審理時改證稱：未向己○○購買毒品，於警、偵訊均係亂講
    云云。惟甲○○對於警、偵訊時並無不自由陳述乙情，業據
    其證述無訛（詳原審卷三第二四頁），於原審審理時，亦證
    陳：不想回答，因會害怕等語（見原審卷三第十六頁），均
    可證明甲○○於原審審理時因有被告同為在庭之壓力，刻意
    避重就輕。再佐以乙○○於偵查中具結證稱：「己○○是朋
    友甲○○介紹的，他說要買海洛因可以找她，當時他介紹己○○就是嫂仔，當時不知道她的名字。今年七、八月時我有
    問甲○○，他說叫己○○。」（見偵一卷第五Ｏ三頁）；復
    於九十六年五月二日偵查中證稱：「毒品是向己○○買的。
    我打電話向己○○說要買海洛因，聯絡好之後都是由辛○○
    拿給我的，錢也是交給辛○○。我記得電話大都是己○○接
    的，有時是辛○○接的.... 」 。（見九十五年偵字第八一
    七九號影印卷第一四五頁）於原審審理中證稱：「當時向綽
    號『嫂子』之人購買，甲○○均稱之『己○○』」等語（見
    原審卷三第二九頁）。互核甲○○、乙○○之證詞，就如何
    認識己○○、如何得知己○○之外號、如何得知自己○○處
    可購得毒品等情，均相一致。僅有被告己○○販賣予甲○○
    者乃第二級毒品安非他命；販賣予乙○○者乃第一級毒品海
    洛因之差別而已。此與一般販賣毒品之人所接觸有毒癮之人
    ，通常施用之毒品種類，包括第一、二級毒品均有可能。故
    販賣毒品之人同時販賣第一、二級毒品之情形，所在多有。
    顯見甲○○於警訊、偵查中所證陳向己○○購買甲基安非他
    命一節，應非虛構，自以其警訊及偵查中具結之證述，較為
    可信，而堪憑採。
(三)、按審理事實之法院於證人之陳述有部分前後不符或相互間有
    所歧異時，究竟何者為可採，仍應本其自由心證予以斟酌，
    非謂一有不符或矛盾，即應認其全部不可信。又證人供述之
    證據前後不符時，究竟何者為可採，事實審法院仍得依證據
    法則，本於自由心證予以斟酌，作合理之比較，定其取捨，
    若其取捨判斷無從認為確實有違日常客觀之經驗法則，自不
    得指為違背法令（最高法院七十四年臺上字第一五九九號判
    例、九十三年度臺上字第三七二Ｏ號判決、八十二年度臺非
    字第一四一號判決意旨可參）。且證人就同一事實之陳述前
    後略有出入，此乃各人之記憶不清，或細節未交待清楚，或
    其描述用語不同，省略片段情節，或記錄之詳簡有異所致，
    倘其主要陳述一致，即尚難因其細節稍有紛歧即將全部證言
    捨棄不採。查證人甲○○之證詞，雖就購買毒品之次數、價
    格、確切之時間、地點、方式等，於警訊僅證述如前，於偵
    查中並未進一步確定其購買細節，於原審審理時已因翻異其
    前證，而無從探悉，惟證人對於向被告購買毒品乙節則證述
    一致，足認證人之證詞確有相當之可信性，揆諸前揭實務見
    解，上開證人所為之證詞仍難認不具證據價值，本院仍得採
    信其於警訊及偵查中之證述，認定被告之犯行。至於有關購
    買價格，原審審酌甲○○前揭證述購買毒品之價格及數量，
    衡情係供己施用，對於每次購買之確切時間、價格雖無法確
    定，仍應依「罪疑有利於被告」之法則，認己○○自九十五
    年五月間起至九十五年六月三十日止，在嘉義市○○路某處
    ，以每次五百元之價格，供施用一次之數量，販賣甲基安非
    他命十次予甲○○。又甲○○另向陳俊菁購買海洛因部分，
    已據檢察官提起公訴，由原審以九十六年度訴字第七一二號
    審理中，此有原審依職權影印該案卷宗存卷可稽（詳原審卷
    後附），因甲○○對於海洛因或甲基安非他命均有需求動機
    ，分別向陳俊菁或己○○購買，並無違常情。又甲○○於偵
    查中具結證述甲基安非他命係向女子購買等語，已於前述，
    復查無證據堪認陳俊菁係與己○○共同販賣甲基安非他命予
    甲○○，此部分應認係己○○單獨犯之。
(四)、綜上所述，被告己○○所辯：伊不認識甲○○，亦未販賣甲
    基安非他命予甲○○云云，顯係卸責之詞，不足取信，犯行
    應可認定。
四、有關己○○與辛○○共同販賣海洛因予乙○○部分
(一)、證人乙○○於警詢、偵查中具結證稱：以0000000000號行動
    電話撥打0000000000號行動電話，購買海洛因，係甲○○介
    紹，稱其「嫂仔」，但稱接電話之男子為「兄哥」，並未見
    過「兄哥」之人，卷附通訊監聽譯文所示九十五年七月九日
    、同年月十七日即係向「嫂仔」購買海洛因，均係己○○拿
    毒品給伊等語（見警 (二)卷 第六、七頁；偵（二）卷第五
    Ｏ三、五Ｏ四頁）。於九十五年十一月六日偵查中證稱：「
    今年七月、八月份我都以0000000000打給己○○的三支電話
    向她買的。每四、五天就買一次，每次都買一千元，我都打
    電話給她，約在嘉義市體育館交貨。我都叫阿成他兄哥（台
    語），我每次都向他買一千元海洛因，他跟己○○同夥的，
    因為我打這三支電話，如果不是己○○接的，就是我叫他兄
    哥這個人接的。我沒看過兄哥這個人，因為己○○都是下車
    跟我交易，她車上還有另外一個人，或者是己○○自己騎機
    車過來。九十五年七月九日、七月十七日這二天我向己○○
    她們各買一千元海洛因」。（見偵一卷第五Ｏ三至五Ｏ四頁
    ）又於九十六年五月二日偵查中證稱：「毒品是向己○○買
    的。我打電話向己○○說要買海洛因，聯絡好之後都是由辛○○拿給我的，錢也是交給辛○○。我記得電話大都是己○○接的，有時是辛○○接的.... 」 。（見九十五年偵字第
    八一七九號影印卷第一四五頁）再佐以前揭甲○○之證述，
    相互勾稽，顯見乙○○係經由甲○○之告知「嫂仔」即己○○有毒品貨源，乙○○始撥打前揭電話向己○○表示欲購買
    毒品。足證係被告己○○與被告辛○○共同販賣毒品予乙○○。而依約前往交付毒品者有時為己○○，有時則為辛○○
    ，允無疑義。再觀之前揭通聯譯文，提及「拿一張」等語，
    顯與一般毒品交易用語「一張」即指「一千元」相當，且對
    話者均以簡短用語應答，相約地點，並以密接聯絡方式確認
    已到約定地點以為順利交付毒品，此有通訊監察指揮書、通
    訊監察譯文在卷可稽（見警（二）卷第十八頁；偵（二）卷
    第五三五至五三七頁），均足以證明乙○○所證稱向己○○
    購買毒品乙情，應無誣陷之可能。況且乙○○前因施用毒品
    案件，經法院裁定觀察、勒戒及強制戒治執行完畢，並有施
    用第一級毒品案件經法院判處罪刑確定，此有其臺灣高等法
    院被告前案紀錄表在卷可稽，即有向被告己○○購買毒品之
    動機，均堪為佐證其證詞之真實性。
(二)、於被告辛○○於警詢時供陳：若有人要向己○○購買海洛因
    ，會撥打0000000000號電話，並指示送貨至約定地點，約在
    十天前開始幫己○○送毒品，每天給一千元，查獲之海洛因
    三包係己○○交付等語（見警 (一)卷 第三十七、三十八頁
    ），然於本院上訴審審理時以證人身分具結證陳：己○○係
    高中同學之姐，與其並無恩怨，在警局時係亂說等語（見本
    院上訴卷 (三)第 五十七、六十、六十一頁），然對於如何
    及為何『亂指』己○○販毒一節，並無法說明，復亦未受到
    強暴、脅迫等不自由陳述或指示應如何證述等情，亦據其證
    陳在卷（見本院上訴卷 (三)第 六十、六十八頁），執以在
    警局「亂說」云云，顯係空言。又辛○○於偵查中及本院上
    訴審審理時均辯稱：不認識乙○○，並無其所指證犯行等語
    （見偵 (二)卷 第四九三頁；本院上訴卷 (一)第 一二五頁
    ），然於乙○○到庭證述後，辛○○即改以：確有拿海洛因
    予乙○○幾次，係免費提供施用等語置辯（見本院上訴卷(
    三)第 三十九頁），辯詞前後不一，已難採信，再輔以辛○○於本院上訴審行準備程序時供陳：九十五年上半年在臺北
    從事美容工作，九十五年七月份回嘉義，外婆癌症去醫院照
    顧等語（見本院上訴卷 (一)第 一二五頁），然於己○○證
    述：給辛○○一天一千元係幫忙帶小孩之報酬，不一定每天
    給等語後（見本院上訴卷 (三)第 五十二頁），辛○○即改
    附和己○○前揭證詞，對此有利之辯解，之前竟無一語提及
    ，迄於己○○以證人身分為證述後，始為相同之辯解，實難
    令人信為真實。至於辛○○於警詢中供稱：「己○○每次拿
    二至三包之海洛因給伊交付購買人，每次販賣所得二千元至
    三千元不等」等語。（見警卷一第四十一頁）固然與上開證
    人乙○○所證述向被告己○○、辛○○購買二次海洛因，每
    次一千元之數量不符。然此應係辛○○除交貨予乙○○外，
    尚有販賣毒品之對象，始有不同交易之金額，此與經驗法則
    亦不相違，故尚不得以證人乙○○購買毒品之金額與被告辛○○供述之販賣毒品金額不一致，即作有利於被告己○○、
    辛○○之認定。
(三)、按刑法上之幫助犯，係指以幫助之意思，對於正犯資以助力
    ，而未參與實施犯罪之行為者而言，如就構成犯罪事實之一
    部，已參與實施即屬共同正犯，最高法院四十九年臺上字第
    七十七號判例意旨可供參照。查被告辛○○依己○○與乙○○之聯絡後，於部分交易中，負責交付海洛因予乙○○，並
    將收取之價款交回給己○○，所為顯已分擔實施販賣海洛因
    犯罪行為之一部，揆諸前揭判例意旨，自係共同正犯，而非
    幫助犯無訛。此外，本件辛○○於為警查獲之時，於其身上
    搜獲白粉三包，經送法務部調查局鑑定，認確含海洛因成分
    無誤（合計淨重零點一八公克，空包裝總重零點九三公克）
    ，此有該局九十五年九月四日調科壹字第00000000020 號鑑
    定書一紙及照片一張在卷為佐（見偵 (一)卷 第八十一、一
    ０三頁），另在辛○○住處搜得白粉二包，經送法務部調查
    局鑑定，未發現法定毒品成分（合計淨重十八點五三公克，
    空包裝總重二點一三公克），此有前揭鑑定書在卷可參，復
    有扣案之００號夾鍊袋一包及電子磅秤一個扣案為憑（均見
    附表七編號三、四所示），顯係供分裝毒品、摻入毒品及秤
    重以確認賣出毒品份量所用，即前揭之物均在辛○○之實力
    支配之下，且對於毒品、白粉及電子磅秤均證陳為其所有無
    訛（見本院上訴卷第 (四)第 五十六頁），以此證據亦堪佐
    證前揭辛○○與己○○共同販賣海洛因犯行，要屬無疑。另
    依前揭通聯譯文所示，真實姓名不詳綽號「阿成」之成年男
    子有接聽乙○○撥打之電話，然乙○○於本院上訴審審理時
    證稱：不認識「俊菁」、「阿成」之人等語（見本院上訴卷
     (三)第 三十七、三十八頁），又公訴意旨並未提出「阿成
    」之男子即為「陳俊菁」，亦尚乏證據堪認該男子與己○○
    、辛○○有何犯意聯絡及行為分擔，不予認定為共犯。
五、販賣毒品，刑罰嚴竣，檢警查緝甚嚴，毒品除嚴重身體健康
    外，對社會秩序亦有潛在之危害，對於毒品之禁絕，應為民
    眾所熟悉。政府對於查緝施用、轉讓及販賣毒品無不嚴格執
    行，且販賣毒品罪更係重罪，設若無利可圖，衡情一般持有
    毒品者，當不致輕易將持有毒品出售予他人，毒品價格不貲
    、物稀價昂，因係違法行為，非可公然為之，亦無公定之價
    格，不論任何包裝，均可任意分裝增減分量，每次買賣價量
    ，亦可能隨時依雙方間之關係深淺、資力、需求量及對行情
    之認知、來源是否充裕等風險評估，而異其標準，非可一概
    而論，是販賣之利得除經坦承犯行或價量俱臻明確外，委難
    查得實情，惟販賣者為求牟利而販賣之意圖即顯甚明，本件
    佐以在柯文瑞及丙○○住處扣得如附表五編號一至三所示毒
    品及編號四所示為數頗豐，供分裝毒品所用之夾鍊袋、編號
    五所示供販賣毒品聯絡所用之行動電話、編號六、十九所示
    供秤重所用電子磅秤、編號十五所示電子磅秤之電池等物，
    而在辛○○及其住處則扣得附表七編號一至四所示之毒品及
    供販賣毒品分裝、秤重及摻入增加重量之白粉等物，足見被
    告柯文瑞與丙○○、戊○○，另己○○與辛○○主觀上確均
    有牟利之意圖。此外，復有前揭為警查獲時扣案物之照片在
    卷可稽（見偵 (一)卷 第八十九至一０五頁）。綜上所述，
    本件犯罪事證明確，被告丙○○等四人犯行均堪認定，應予
    依法論科。
、論罪科刑部分：
一、新舊法之比較適用：按行為後法律有變更者，適用行為時之
    法律。但行為後之法律有利於行為人者，適用最有利於行為
    人之法律，刑法第二條第一項定有明文。被告丙○○販賣第
    一級毒品海洛因、己○○販賣第二級毒品安非他命部分之行
    為後，九十四年一月七日修正公布之刑法，自九十五年七月
    一日施行，修正後法律比較適用如下：
(一)、修正前刑法第二十八條共犯係規定：「二人以上共同實施犯
    罪之行為者，皆為正犯」，修正後則規定為：「二人以上共
    同實行犯罪之行為者，皆為正犯」，揆諸本條之修正理由係
    為釐清陰謀共同正犯、預備共同正犯、共謀共同正犯是否合
    乎本條規定之正犯要件。而被告丙○○、柯文瑞二人共同販
    賣第一級毒品海洛因之犯行，既屬實行犯罪行為之正犯，則
    適用修正前之舊法並無不利於被告。
(二)、刑法第五十一條第五款定執行刑部分：修正前規定：「數罪
    併罰，分別宣告其罪之刑，依左列各款定其應執行者：」其
    中第5 款規定：「宣告多數有期徒刑者，於各刑中之最長期
    以上，各刑合併之刑期以下，定其刑期。但不得逾二十年」
    ，修正後刑法第五十一條第五款規定：「宣告多數有期徒刑
    者，於各刑中之最長期以上，各刑合併之刑期以下，定其刑
    期。但不得逾三十年」比較結果，修正後刑法並非較有利於
    行為人，故己○○定執行刑部分仍應依修正前之舊法。
(三)、刑法第五十六條連續犯之規定，業於九十四年一月七日修正
    公布刪除，並於九十五年七月一日施行，則被告丙○○販賣
    第一級毒品海洛因、己○○販賣第二級毒品安非他命部分之
    犯行，因行為後新法業已刪除連續犯之規定，此刪除雖非犯
    罪構成要件之變更，但顯已影響行為人刑罰之法律效果，自
    屬法律有變更，如無連續犯之適用，則上開所涉各罪均以加
    法相加累計，結果自遠超過從一重處斷或以一罪論之法律效
    果。是依新法第二條第一項規定，比較新舊法結果，自仍應
    適用較有利於被告之行為時法律即舊法論以連續犯。
(四)、修正前刑法第六十五條第二項規定：無期徒刑減輕者，為七
    年以上有期徒。修正後新法規定：無期徒刑減輕者，為二十
    年以下十五年以上有期徒刑。比較上述修正前、後之刑罰法
    律，自以被告行為時之舊法較有利於被告。
二、查海洛因、甲基安非他命係屬毒品危害防制條例第二條第二
    項第一款、第二款所管制之第一級、第二級毒品。被告丙○○、戊○○販賣第一級毒品海洛因，核其所為係犯毒品危害
    防制條例第四條第一項之罪。被告己○○販賣第一級毒品海
    洛因及販賣第二級毒品安非他命係犯毒品危害防制條例第四
    條第一項、第二項之罪。被告辛○○販賣第一級毒品海洛係
    犯毒品危害防制條例第四條第一項販賣第一級毒品罪。被告
    丙○○、戊○○就販賣第一級毒品海洛因部分與柯文瑞有犯
    意聯絡及行為之分擔，被告己○○與辛○○就販賣第一級毒
    品海洛因部分亦有犯意聯絡及行為之分擔，均為共同正犯。
    被告丙○○多次販賣第一級毒品海洛因、己○○多次販賣第
    二級毒品安非他命，時間緊接，犯意概括，均論以連續犯。
    被告己○○所犯販賣第二級毒品安非他命與二次販賣第一級
    毒品海洛因及辛○○二次販賣第一級毒品，均應分論併罰。
三、丙○○、戊○○、己○○、辛○○所犯之毒品危害防制條例
    第四條第一項之販賣第一級毒品罪，本刑為死刑或無期徒刑
    ，而丙○○與柯文瑞係分擔交付毒品予己○○三、四次、戊○○僅分擔交付一次予己○○，被告己○○與辛○○則共同
    販賣予乙○○二次，得款二千元，且被告等本身均有施用毒
    品之前案紀錄，應為籌措自身施用毒品所需花費，其惡性及
    犯罪情節實與大量走私進口或長期販賣毒品之大盤販毒者有
    別。然販賣第一級毒品之法定最低刑為無期徒刑，而被告上
    開犯罪之次數及分擔情節，顯見其犯罪之情節猶屬輕微，尚
    非不可憫恕，情輕法重，若仍判處最輕之本刑無期徒刑，在
    客觀上顯足以引起一般同情，各應依刑法第五十九條之規定
    ，酌量減輕其刑。
四、沒收部分：
(一)、按毒品危害防制條例第十八條第一項規定，得諭知沒收銷燬
    ，以查獲之毒品及專供製造或施用毒品之器具為限，固不及
    於毒品之外包裝，惟若外包裝與沾附之毒品無法析離，自應
    將外包裝併該毒品，諭知沒收並銷燬之，是本件扣得如附表
    五編號一、二所示及附表七編號一所示海洛因、附表五編號
    三所示甲基安非他命（數量及重量均詳附表），每包數量甚
    微，空包裝重亦係計算直接裝載檢品（即毒品海洛因）之包
    裝重量，顯見該包裝袋中裝載之毒品無法與包裝袋析離，依
    前揭實務見解意旨，扣案之海洛因及甲基安非他命，各應依
    毒品危害防制條例第十八條第一項前段規定沒收銷燬之，又
    共同被告柯文瑞自承扣案毒品係買入供施用亦供販賣等語，
    既無從區分係供施用或販賣，均併諭知沒收銷燬之。
(二)、按毒品危害防制條例第十九條第一項規定，犯該條例第四條
    至第九條、第十二條、第十三條或第十四條第一項、第二項
    之罪者，其供犯罪所用或因犯罪所得之財物，均沒收之，如
    全部或一部不能沒收時，追徵其價額或以其財產抵償之，該
    規定係刑法第三十八條第一項第二款、第三款、第三項但書
    之特別規定，採義務沒收主義，苟能證明係供犯罪所用或因
    犯罪所得之財物，均應沒收之，如全部或一部不能沒收時，
    追徵其價額或以其財產抵償之，並不以當場搜獲扣押者為限
    ，又該條項並無如同條例第十八條第一項所定「不問屬於犯
    人與否，沒收之」之明文，自屬相對沒收主義之立法。是其
    應沒收之物，應以屬被告所有者為限，又共同正犯因相互間
    利用他人之行為，以遂行其犯意之實現，本於責任共同原則
    ，有關沒收部分，對於共犯間供犯罪所用之物，自均應為沒
    收之諭知。扣案附表五編號五所示被告柯文瑞持與丙○○販
    賣海洛因予己○○之門號0000000000行動電話一支，為其使
    用，而屬其所有，業據被告供承在卷（詳原審卷四第四七頁
    、第五五頁），又動產所有權之認定係以事實上管理力以否
    移轉交付為憑，而行動電話ＳＩＭ卡雖歸申請人所有，然若
    已移轉交付被告使用，則應認屬被告所有無訛，揆諸前揭說
    明，應依毒品危害防制條例第十九條第一項之規定宣告沒收
    。又附表五編號四、六、十五、十九係供販賣毒品海洛因甲
    基安非他命所用，為被告柯文瑞所有，亦據其供述，前揭與
    辛○○、戊○○共犯部分，亦均應諭知沒收。
(三)、本件被告等人販賣毒品所得財物，亦應依毒品危害防制條例
    第十九條第一項之規定諭知沒收，即被告柯文瑞與丙○○因
    販賣第一級毒品海洛因予己○○所得財物十六萬元、柯文瑞
    與戊○○因販賣第一級毒品海洛因予己○○所得財物八千元
    ，應分別與丙○○、戊○○連帶沒收，如全部或一部不能沒
    收時，均以其財產抵償之。被告己○○販賣甲基安非他命予
    甲○○所得五千元沒收，如全部或一部不能沒收時，以其財
    產抵償之，另與辛○○同販賣海洛因予乙○○所得二千元，
    應連帶沒收，如全部或一部不能沒收時，均以其財產抵償之
    。又扣得附表六所示之物，其中行動電話七支（號碼分別為
    ：0000000000、0000000000、0000000000、0000000000、00
    00000000、0000000000，另一支ＡＭＯＩ廠牌黑色手機並無
    ＳＩＭ卡），ＳＩＭ卡一張（卡號：ＹＡＳ062 Ｄ011032，
    已失效）、駕照一張、三十公分鋼尺一支、帳冊一本、小型
    計算機一台等物，均核與本件犯罪無關，至於彩色標籤四張
    ，被告等人均否認為其等所有，而附表七編號五所示之手機
    三支，被告辛○○供述其中二支為其所有，另一支行動電話
    之ＳＩＭ卡已毀損，復扣得丙○○所有門號0000000000號行
    動電話、戊○○所有門號0000000000號行動電話各一支，然
    均查與本案犯罪無涉，皆據其等供述在卷（詳原審卷四第五
    四頁至第五六頁），是均不予宣告沒收。另扣案之被告己○○所有之藥丸二十九顆，經送鑑定，含有第三級毒品特拉嗎
    竇成分，此有法務部調查局九十五年九月五日調科壹字第09
    523010300 號鑑定書一紙在卷可稽（附於偵一卷第一二六頁
    ），被告己○○雖坦承為其所有，但尚無證據證明與本案犯
    行有何關連，又依毒品危害防制條例第十八條第一項後段規
    定，第三級毒品應由行政機關依法「沒入」銷燬之，公訴意
    旨聲請併予沒收，容有誤會，附此敘明。
肆、不另為無罪之諭知部分：
一、公訴意旨另以：
(一)、被告丙○○與柯文瑞自九十年七月一日起至同年七月底止，
    每三、四天左右即販賣半錢，價格一萬六千元之海洛因予己○○，認涉犯毒品危害防制條例第四條第一項之罪嫌。
(二)、庚○○於九十五年七月底，以公共電話撥打己○○使用之00
    00000000號行動電話，以每次一千元價格，購買海洛因二次
    ，均約定在嘉義縣頭橋工業區加油站旁之全家便利商店，由
    辛○○交予庚○○，認二人涉犯毒品危害防制條例第四條第
    一項之罪嫌。
二、按犯罪事實應依證據認定之，無證據不得認定犯罪事實，又
    不能證明被告犯罪或其行為不罰者，應諭知無罪之判決，刑
    事訴訟法第一百五十四條第二項、第三百零一條第一項分別
    定有明文。次按認定犯罪事實所憑之證據，無論係直接證據
    或間接證據，其為訴訟上之證明，須於通常一般之人均不致
    有所懷疑，而得確信其為真實之程度者，始得據為有罪之認
    定，倘其證明尚未達到此一程度，而有合理之懷疑存在，復
    無其他調查途徑可尋，法院即應為無罪之判決，最高法院七
    十六年臺上字第四九八六號判例意旨可資參照。公訴意旨認
    被告丙○○、己○○、辛○○等人上開販賣第一級毒品海洛
    因，無非各係以證人己○○、庚○○之證述、扣案之海洛因
    及電子磅秤等物為其依據，惟訊據被告丙○○、己○○、辛○○均矢口否認前揭犯行。丙○○辯稱：九十年七月一日起
    至同年七月底止，伊未與柯文瑞販賣毒品予己○○等語。己○○及辛○○均辯稱不認識庚○○等語。
三、經查：
(一)、己○○於警訊時並未提及曾於自九十五年七月一日後向柯文
    瑞購買海洛因之時間及次數，於原審及本院上訴審審理時到
    庭作證，均否認有上開犯行，復無其他補強證據可堪佐證，
    無從認定被告此部分之犯行。
(二)、證人庚○○於警訊時雖證稱：九十五年七月底以公共電話撥
    打陳俊菁及己○○使用之0000000000號行動電話聯絡購買海
    洛因，均在橋頭工業區加油站旁之全家便利商店交易，金額
    均為一千元，由辛○○送毒品交付，總共二次等語（詳警卷
    二第十頁），並未指明確切時間，而指認犯嫌時，又違反內
    政部所頒布之「警察機關實施指認犯罪嫌疑人程序要領」之
    規定，即指認嫌疑人之程序，應具備以下幾個要點：指認前
    應由指認人先陳述犯罪嫌疑人特徵、指認前不得有任何可能
    暗示、誘導之安排出現、指認前必須告訴指認人，犯罪嫌疑
    人並不一定存在於被指認人之中、實施指認，應於偵訊室或
    適當處所為之、應為非一對一之成列指認（選擇式指認）、
    被指認之人在外形上不得有重大差異、實施指認應拍攝被指
    認人照片，並製作紀錄表附於筆錄、實施照片指認，不得以
    單一相片提供指認，並避免提供老舊照片指認（附於原審卷
    四第86頁），因證人之認知與記憶之運作方式，以單一指證
    方式極易因期望之印象而出現誤認之可能性，即若未符合上
    開指認程序之要求，所為之指證資料，應無證據能力，是證
    人庚○○之指認紀錄表，僅各列被告一人，並無其他人之照
    片，與上開規定未合，應無法作為本件認定被告有罪之證據
    。再者，本件通訊監察並未對行動電話號碼0000000000號實
    施監聽，難遽認即為己○○等人所用，亦無任何通聯紀錄可
    供佐證，於偵查中亦未傳喚證人到庭證述，復於原審審理時
    經合法通知未到庭，拘提未獲，此有送達證書、拘票、報告
    書等件附卷可憑（詳原審卷二第一九五頁、第二一Ｏ頁至第
    二Ｏ四頁），庚○○之證述既有前揭瑕疵可指，被告己○○
    及辛○○復均否認認識庚○○，從未曾到庭與被告對質交互
    詰問或以具結方式擔保其證言之可信性，此部分容仍有合理
    之懷疑存在，應從有利被告之認定，而無從遽憑庚○○於警
    訊之前揭指述，率即認定被告二人之犯行。
(三)、綜上所述，既查無確切積極證據足以佐證公訴意旨所指柯文
    瑞與丙○○、己○○與辛○○共同販賣第一級毒品海洛因時
    間等各情，此部分尚無從使本院獲得被告有罪之心證，依「
    罪疑有利被告」之法則，應認其犯罪嫌疑不足，然因公訴意
    旨認各與被告等上開判刑部分各具有接續犯或集合犯之實質
    上一罪關係，爰不另為無罪之諭知，併以敘明。
伍、原審認被告等之罪證明確，適用毒品危害防制條例第四條第
    一項、第二項、第十八條第一項前段、第十九條第一項、刑
    法第二條第一項前段、第十一條、修正前刑法第二十八條、
    修正前刑法第五十六條、第五十九條、修正前刑法第五十一
    條第五款、第三十八條第一項第二款，並審酌被告丙○○前
    除經強制戒治外、辛○○除經觀察勒戒外，均無其他刑事犯
    罪紀錄、戊○○則有販賣第一級毒品及施用毒品案件之刑事
    前案紀錄 (現另案執行中)、 己○○則有施用毒品案件之刑
    事前案紀錄，各有臺灣高等法院被告前案紀錄表在卷可按，
    素行均不佳，明知海洛因、甲基安非他命毒品均戕害國人身
    心健康及危害社會風氣，至深且鉅，竟僅貪圖利益，鋌而走
    險販賣牟利及犯罪後態度、販賣或轉讓毒品之次數、數量等
    一切情狀，分別量處如附表一、二、三、四記載之刑，另就
    被告丙○○與柯文瑞自九十年七月一日起至同年七月底止，
    每三、四天左右即販賣半錢，價格一萬六千元之海洛因予己○○，己○○、辛○○於九十五年七月底共同販賣第一級毒
    品海洛因給庚○○部分，認犯罪不能證明，因公訴人認各與
    被告等上開判刑部分各具有接續犯或集合犯之實質上一罪關
    係，故不另為無罪之諭知，認事用法俱無不合，量刑亦稱妥
    適，被告等上訴意旨，均否認犯罪，指摘原判決不當，並無
    可取，為無理由，應予駁回。
據上論結，應依刑事訴訟法第三百六十八條，判決如主文。
本案經檢察官曾銘芳到庭執行職務。
中    華    民    國    98    年    6     月    23    日
                  刑事第六庭    審判長法  官  董武全
                                      法  官  沈揚仁
                                      法  官  曾文欣
以上正本證明與原本無異。
如不服本判決應於收受送達後10日內向本院提出上訴書狀，其未
敘述上訴理由者，並得於提起上訴後10日內向本院補提理由書（
均須按他造當事人之人數附繕本）「切勿逕送上級法院」。
                                      書記官  馬愛君
中    華    民    國    98    年    6     月    23    日
附錄：本案論罪科刑法條：
毒品危害防制條例第四條：
製造、運輸、販賣第一級毒品者，處死刑或無期徒刑；處無期徒
刑者，得併科新臺幣一千萬元以下罰金。
製造、運輸、販賣第二級毒品者，處無期徒刑或七年以上有期徒
刑，得併科新臺幣七百萬元以下罰金。
製造、運輸、販賣第三級毒品者，處五年以上有期徒刑，得併科
新臺幣五百萬元以下罰金。
製造、運輸、販賣第四級毒品者，處三年以上十年以下有期徒刑
，得併科新臺幣三百萬元以下罰金。
製造、運輸、販賣專供製造或施用毒品之器具者，處一年以上七
年以下有期徒刑，得併科新臺幣一百萬元以下罰金。
前五項之未遂犯罰之。
【附表一】被告丙○○本案上訴部分所犯論罪一覽表
┌───┬─────────┬───────────────────┐
│編號  │犯罪事實          │論罪科刑                              │
├───┼─────────┼───────────────────┤
│      │                  │                                      │
│一    │一                │共同連續販賣第一級毒品，處有期徒刑拾年│
│      │                  │陸月，販賣毒品海洛因所得新臺幣拾陸萬元│
│      │                  │與柯文瑞連帶沒收之，如全部或一部不能沒│
│      │                  │收時，以其財產抵償之，扣案附表六之一編│
│      │                  │號四至六、十五、十九所示之物沒收。    │
│      │                  │                                      │
└───┴─────────┴───────────────────┘
【附表二】被告戊○○本案上訴部分所犯論罪一覽表
┌───┬─────────┬───────────────────┐
│編號  │犯罪事實          │論罪科刑                              │
├───┼─────────┼───────────────────┤
│一    │二                │共同販賣第一級毒品罪，處有期徒刑拾伍年│
│      │                  │肆月，販賣毒品海洛因所得新臺幣捌仟元與│
│      │                  │柯文瑞連帶沒收之，如全部或一部不能沒收│
│      │                  │時，均以其財產抵償之，扣案附表六之一編│
│      │                  │號一、二所示之毒品海洛因沒收銷燬之，扣│
│      │                  │案附表六之一編號四至六、十五、十九所示│
│      │                  │之物沒收。                            │
└───┴─────────┴───────────────────┘
【附表三】被告己○○本案上訴部分所犯論罪一覽表
┌───┬─────────┬───────────────────┐
│編號  │犯罪事實          │論罪科刑                              │
├───┼─────────┼───────────────────┤
│一    │三                │連續販賣第二級毒品罪，處有期徒刑柒年陸│
│      │                  │月，販賣毒品甲基安非他命所得新臺幣伍仟│
│      │                  │元沒收之，如全部或一部不能沒收時，以其│
│      │                  │財產抵償之，未扣案門號0000000000號行動│
│      │                  │電話壹支沒收，如全部或一部不能沒收，追│
│      │                  │徵其價額。                            │
├───┼─────────┼───────────────────┤
│二    │四                │共同販賣第一級毒品罪，處有期徒刑拾伍年│
│      │                  │陸月，販賣毒品海洛因所得新臺幣壹仟元與│
│      │                  │辛○○連帶沒收之，如全部或一部不能沒收│
│      │                  │時，以其財產抵償之，扣案附表七編號二至│
│      │                  │四所示之物沒收，未扣案門號0000000000號│
│      │                  │行動電話沒收，如全部或一部不能沒收，  │
│      │                  │與辛○○連帶追徵其價額。              │
├───┼─────────┼───────────────────┤
│三    │四                │共同販賣第一級毒品罪，處有期徒刑拾伍年│
│      │                  │陸月，販賣毒品海洛因所得新臺幣壹仟元與│
│      │                  │辛○○連帶沒收之，如全部或一部不能沒收│
│      │                  │時，以其財產抵償之，扣案附表七編號一所│
│      │                  │示海洛因沒收銷燬之；附表七編號二至四所│
│      │                  │示之物沒收。未扣案門號0000000000號行動│
│      │                  │電話沒收，如全部或一部不能沒收，與蔡文│
│      │                  │嫦連帶追徵其價額。                    │
└───┴─────────┴───────────────────┘
【附表四】被告辛○○本案上訴部分所犯論罪一覽表
┌───┬─────────┬───────────────────┐
│編號  │犯罪事實          │論罪科刑                              │
├───┼─────────┼───────────────────┤
│一    │四                │共同販賣第一級毒品罪，處有期徒刑拾伍年│
│      │                  │肆月，販賣毒品海洛因所得新臺幣壹仟元與│
│      │                  │己○○連帶沒收之，如全部或一部不能沒收│
│      │                  │時，以其財產抵償之，未扣案門號00000000│
│      │                  │54號行動電話沒收，如全部或一部不能沒收│
│      │                  │，與己○○連帶追徵其價額，扣案附表七編│
│      │                  │號二至四所示之物沒收。                │
│      │                  │                                      │
├───┼─────────┼───────────────────┤
│二    │ 四               │共同販賣第一級毒品罪，處有期徒刑拾伍年│
│      │                  │肆月，販賣毒品海洛因所得新臺幣壹仟元與│
│      │                  │己○○連帶沒收之，如全部或一部不能沒收│
│      │                  │時，以其財產抵償之，扣案附表七編號一所│
│      │                  │示海洛因沒收銷燬之；未扣案門號00000000│
│      │                  │54號行動電話沒收，如全部或一部不能沒收│
│      │                  │，與己○○連帶追徵其價額，扣案附表七編│
│      │                  │號二至四所示之物沒收。                │
│      │                  │                                      │
└───┴─────────┴───────────────────┘
【附表五】九十五年八月二日下午四時四十分許，在嘉義市○○街一四０巷十號貳樓之二執行搜索，扣得柯文瑞
          所有之物，應予沒收
┌───┬─────────┬─────────┬────────┐
│編號  │扣押物品/數量     │  沒收依據        │備註            │
├───┼─────────┼─────────┼────────┤
│一    │海洛因二十八包（驗│毒品危害防制條例第│法務部調查局95年│
│      │後合計淨重八十三點│十八條第一項前段  │9月4日調科壹字第│
│      │九七公克，空包裝總│                  │0000000000號鑑定│
│      │重九點九六公克、純│                  │書一紙、照片一張│
│      │度百分之二十四點零│                  │（見偵一卷第89頁│
│      │二，純質凈重二十點│                  │、127頁頁）     │
│      │一七公克）        │                  │                │
├───┼─────────┼─────────┼────────┤
│二    │海洛因十一包（合計│毒品危害防制條例第│法務部調查局95年│
│      │淨重零點五一公克、│十八條第一項前段  │9月4日調科壹字第│
│      │、空包裝總重十三點│                  │0000000000、0952│
│      │七一公克）（藍標）│                  │0000000、0000000│
│      ├─────────┤                  │0040號鑑定書三紙│
│      │海洛因十五包（合計│                  │、照片三張（見偵│
│      │淨重一點六九公克、│                  │一卷第90頁、第92│
│      │空包裝總重十八點七│                  │頁、第94頁、第12│
│      │五公克，純度百分之│                  │8頁至第130頁)   │
│      │十點八六、純質淨重│                  │                │
│      │零點一八公克）（橙│                  │                │
│      │標）              │                  │                │
│      ├─────────┤                  │                │
│      │海洛因十一包（合計│                  │                │
│      │淨重零點七公克、空│                  │                │
│      │包裝總重十三點五六│                  │                │
│      │公克）（綠標）    │                  │                │
├───┼─────────┼─────────┼────────┤
│三    │甲基安非他命十四包│毒品危害防制條例第│內政部警政署刑事│
│      │（驗前總毛重十九點│十八條第一項前段  │警察局95年11月2 │
│      │三六公克、總純質淨│                  │日刑鑑字第095015│
│      │重十五點九公克，包│                  │9144號鑑定書一份│
│      │裝袋總重二點六二公│                  │、照片一張（見偵│
│      │克，取零點三二公克│                  │一卷第82頁、第96│
│      │鑑定用罄，驗餘總純│                  │頁）            │
│      │質淨重十五點五八公│                  │                │
│      │克）              │                  │                │
├───┼─────────┼─────────┼────────┤
│四    │夾鍊袋            │毒品危害防制條例第│                │
│      │０號：七大束      │十九條第一項      │                │
│      │１號：二大束      │                  │                │
│      │２號：二大束      │                  │                │
│      │３號：二大束      │                  │                │
│      │１號夾鍊袋一包    │                  │                │
├───┼─────────┼─────────┼────────┤
│五    │行動電話0000000000│毒品危害防制條例第│勘驗筆錄（見偵二│
│      │（BENQ牌含SIM卡） │十九條第一項      │卷第444頁）     │
├───┼─────────┼─────────┼────────┤
│六    │電子磅秤一個      │毒品危害防制條例第│                │
│      │                  │十九條第一項      │                │
├───┼─────────┼─────────┼────────┤
│七    │玻璃球管四支      │刑法第三十八條第一│                │
│      │                  │項第二款          │                │
├───┼─────────┼─────────┼────────┤
│八    │水煙斗一組        │刑法第三十八條第一│                │
│      │                  │項第二款          │                │
├───┼─────────┼─────────┼────────┤
│九    │填充器二支        │刑法第三十八條第一│                │
│      │                  │項第二款          │                │
├───┼─────────┼─────────┼────────┤
│十    │葡萄糖十三包      │刑法第三十八條第一│                │
│      │                  │項第二款          │                │
├───┼─────────┼─────────┼────────┤
│十一  │白色粉末一包      │刑法第三十八條第一│法務部調查局97年│
│      │                  │項第二款          │3月25日調科壹字 │
│      │                  │                  │第00000000000號 │
│      │                  │                  │鑑定書（原審卷二│
│      │                  │                  │第174頁）       │
│      │                  │                  │                │
├───┼─────────┼─────────┼────────┤
│十二  │斜削吸管五支      │刑法第三十八條第一│                │
│      │                  │項第二款          │                │
├───┼─────────┼─────────┼────────┤
│十三  │打火機二個        │刑法第三十八條第一│                │
│      │                  │項第二款          │                │
├───┼─────────┼─────────┼────────┤
│十四  │小剪刀一支        │刑法第三十八條第一│                │
│      │                  │項第二款          │                │
├───┼─────────┼─────────┼────────┤
│十五  │水銀電池（鋰電）二│毒品危害防制條例第│供電子磅秤所用  │
│      │個                │十九條第一項      │                │
├───┼─────────┼─────────┼────────┤
│十六  │塑膠工具箱一個（以│刑法第三十八條第一│                │
│      │上物品均放置此中）│項第二款          │                │
├───┼─────────┼─────────┼────────┤
│十七  │注射針筒七支      │刑法第三十八條第一│                │
│      │                  │項第二款          │                │
├───┼─────────┼─────────┼────────┤
│十八  │斜削吸管九支      │刑法第三十八條第一│                │
│      │                  │項第二款          │                │
├───┼─────────┼─────────┼────────┤
│十九  │電子磅秤（含蓋）一│毒品危害防制條例第│                │
│      │個                │十九條第一項      │                │
├───┼─────────┼─────────┼────────┤
│二十  │塑膠鉛筆盒（含編號│刑法第三十八條第一│                │
│      │三安非他命、夾鍊袋│項第二款          │                │
│      │一包、斜削吸管三支│                  │                │
│      │）                │                  │                │
├───┼─────────┼─────────┼────────┤
│二十一│玻璃球管一支      │刑法第三十八條第一│                │
│      │                  │項第二款          │                │
└───┴─────────┴─────────┴────────┘
【附表六】九十五年八月二日下午四時四十分許，在嘉義市○○街一四０巷十號二樓二執行搜索，不予沒收之物
          ：行動電話七支（號碼分別為：0000000000、0000
          000000、0000000000、0000000000、0000000000、
          00000000 00 ，另一支ＡＭO Ｉ廠牌黑色手機並無
          ＳＩＭ卡），ＳＩＭ卡一張（卡號：ＹＡＳ062 Ｄ
          011032，已失效）駕照一張、三十公分鋼尺一支、
          帳冊一本、小型計算機一台、彩色標籤四張
【附表七】九十五年八月二日中午十二時四十分許，在嘉義市
          ○○街全家便利商店查獲辛○○，復至嘉義市○○
          街十三號四樓之二住處搜索扣得之物
┌───┬─────────┬───┬────┬───────────┐
│編號  │扣押物品          │所有人│沒收依據│備註                  │
├───┼─────────┼───┼────┼───────────┤
│一    │海洛因三包（合計淨│辛○○│毒品危害│法務部調查局95年9月4日│
│      │重零點一八公克，空│      │防制條例│調科壹字第00000000020 │
│      │包裝總重零點九三公│      │第十八條│號鑑定書一紙、照片一張│                │
│      │克）（辛○○身上起│      │第一項前│（見偵一卷第81頁、第10│
│      │獲）              │      │段      │3頁)                  │
│      │                  │      │        │                      │
├───┼─────────┤      ├────┼───────────┤
│二    │白粉二包均未發現含│      │刑法第三│同上（但無照片）      │
│      │法定毒品成分（合計│      │十八條第│                      │
│      │淨重十八點五三公克│      │一項第二│                      │
│      │，空包裝總重二點一│      │款      │                      │
│      │三公克）          │      │        │                      │
├───┼─────────┤      ├────┼───────────┤
│三    │電子磅秤一個      │      │毒品危害│                      │
│      │                  │      │防制條例│                      │
│      │                  │      │第十九條│                      │
│      │                  │      │第一項  │                      │
├───┼─────────┤      ├────┼───────────┤
│四    │00號夾鍊袋一包    │      │毒品危害│                      │
│      │                  │      │防制條例│                      │
│      │                  │      │第十九條│                      │
│      │                  │      │第一項  │                      │
├───┼─────────┼───┼────┼───────────┤
│五    │手機三支          │      │不予宣告│與本件犯行無關        │
│      │0000000000        │      │沒收    │                      │
│      │0000000000        │      │        │                      │
│      │（以上在辛○○身上│      │        │                      │
│      │起獲）            │      │        │                      │
│      │黑白相間手機一支（│      │        │                      │
│      │在其住處查扣）    │      │        │                      │
└───┴─────────┴───┴────┴───────────┘


司法院資訊處製作；財團法人民間司法改革基金會備份。
